

Habilidades Profesionales

HTML	 90%
css	 85%
JavaScript	 30%
JQuery	 90%
Java	 80%
PHP	 50%
MySQL	 85%
Git	 75 %
GitHub	80%



Información de Contacto



+57 3136048448



camiloramirezlds70@gmail.com



https://cristiancamiloweb.github.io/portafolio-web/



El Carmen de Viboral, Antioquia, Colombia

Cristian Camilo Alzate Ramirez

Desarrollador Web Full-Stack 🎅 💛 🥸





Tengo experiencia en el análisis de requerimientos necesarios en la necesidad del cliente por la cual se va a desarrollar el sistema, defino y aplico las técnicas que permiten levantar los requisitos necesarios para un buen desarrollo, análisis y desarrollo de base de datos, conexión de datos utilizando la arquitectura MVC y programación orientada a objetos entre el Back-End y el Front-End con los lenguajes de programación Java y PHP, adicional a eso tengo conocimiento en maquetación web.

Tengo la mejor aptitud de adquirir mucha más experiencia para así crecer en el ámbito personal, profesional y laboral.



Educación

2020 - 2022



- Análisis de requerimientos.
- Creación, consultas, vistas y funciones en base de datos MySQL.
- Desarrollo Web Backend Frontend.
- Calidad de Software.



Experiencia

2021 - 2022



Selecta Colombia S.A.S. La Playa, Suesca, Cundinamarca.

Desarrolle una aplicación web de los procesos de la compañía. Desde el desarrollo Front-End utilice los lenguajes de programación Html, Css, Bootstrap y JavaScript. En el lado del Back-End Java y JQuery haciendo peticiones al servidor, análisis, creación de la base datos, consultas y vistas en base de datos MySQL.



Adicional

2019 - 2020



Ayudante de Construcción, Construcciones Oriente S.A.

Tareas varias como excavación de suelos, preparador de mezcla y transportador de insumos de construcción.